臺灣彰化地方法院刑事判決　　　　　　100年度交易字第229號
公　訴　人　臺灣彰化地方法院檢察署檢察官
被　　　告　王麗朋
上列被告因過失致死案件，經檢察官提起公訴（100 年度調偵字
第311號），本院判決如下：
    主    文
王麗朋犯過失致人於死罪，處有期徒刑柒月。
    事    實
一、王麗朋於民國（下同）99年12月29日上午，駕駛車牌號碼65
    53-UF 號自用小客車，沿彰化縣溪州鄉庄尾巷由南往北方向
    行駛，於同日上午6 時50分許，行至庄尾巷與溪州鄉○○路
    之交岔路口，欲左轉登山路時，本應注意汽車應行至交岔路
    口中心處左轉，並不得占用來車道搶先左轉，且汽車行駛時
    ，駕駛人原應注意車前狀況，並隨時採取必要之安全措施，
    並作隨時停車之準備，而依當時天候晴、日間自然光線、柏
    油路面、路面乾燥、無缺陷、無障礙物、視距良好，並無不
    能注意之情事，竟疏未注意及此，未行駛過登山路口中心處
    搶先左轉，適陳坤飛先前騎乘自行車行至上開交岔路口，因
    不明原因倒臥在登山路旁（靠近庄尾巷），而遭王麗朋所駕
    駛車輛輾壓過陳坤飛身體，使陳坤飛受有右側肋骨第一至三
    及第五根前側骨折，第二肋骨側面及第五至第八根後側出現
    骨折、胸骨柄及本體交界斷裂，左側鎖骨近三分之一處斷裂
    ，左側第一至第十肋骨後側斷裂，脊柱斷裂，第四胸椎處斷
    裂，頭部挫裂傷，肋膜瀰漫性粘連等傷害，經送醫急救後仍
    於當日上午8 時許宣告不治而死亡。王麗朋於肇事後留在現
    場，並報警處理，惟未向到場處理之員警承認其為肇事者，
    經員警追查後始查上情。
二、案經陳明村告訴暨彰化縣警察局北斗分局報告臺灣彰化地方
    法院檢察署檢察官偵查起訴。
    理    由
壹、程序部分
一、按被告以外之人於審判外之言詞或書面陳述，除法律有規定
    者外，不得作為證據，刑事訴訟法第159 條第1 項固有明文
    。惟被告以外之人於審判外向法官所為之陳述，得為證據，
    於偵查中向檢察官所為之陳述，除顯有不可信之情況者外，
    得為證據；又被告以外之人於審判外之陳述，雖不符刑事訴
    訟法第159 條之1 至第159 條之4 之規定，而經當事人於審
    判程序同意作為證據，法院審酌該言詞陳述作成時之情況，
    認為適當，亦得為證據，當事人、代理人或辯護人於法院調
    查證據時，知有第159 條第1 項不得為證據之情形，而未於
    言詞辯論終結前聲明異議者，視為有前項之同意，同法第15
    9 條之1 、第159 條之5 亦有明文。查本判決下列所引用之
    各項證據方法之證據能力，公訴人、被告於本院審理時均不
    爭執，且迄至言詞辯論終結前亦未聲明異議，本院審酌該等
    言詞陳述及書面陳述作成時之情況，並無違法不當或瑕疵不
    宜作為證據之情事，依刑事訴訟法第159 條之5 之規定，自
    得作為證據，合先敘明。
貳、實體方面
一、上揭犯罪事實，業經被告於本院審理中均自白不諱，並供述
    ：雖伊有輾壓過被害人導致死亡，是伊過失，但被害人跌倒
    並非伊所碰撞等語，核與證人鄭學良於警詢證述情節相符，
    並有彰化縣警察局北斗分局道路交通事故現場圖、道路交通
    事故調查報告表(一)(二)、現場照片14幀、彰化縣北斗鎮卓醫院
    法醫參考病歷摘要等附卷可稽。按車輛行駛至交岔路口時，
    欲轉彎時，應行至交岔路口中心處左轉，並不得占用來車道
    搶先左轉，又按汽車行駛時，駕駛人應注意車前狀況，並隨
    時採取必要之安全措施，此有道路交通安全規則第102 條第
    1 項第5 款及第94條第3 項訂有明文。被告駕駛車輛行經上
    開交岔路口欲左轉彎時，自應遵守上開規定，注意前車狀況
    ，且行過該交岔路口中心處始得左轉，被告疏未注意及此，
    未至交岔路口中心處而提前左轉，致其車輛輾過躺臥在地上
    之被害人，而依卷附道路交通事故調查報告表所載，當時天
    候晴、日間有自然光線、柏油路面、路面乾燥、無缺陷、無
    障礙物、視距良好，亦無不能注意之情事，足見被告之駕駛
    行為顯有過失，至為明確。本件經送請臺灣省彰化車輛行車
    事故鑑定委員會鑑定，亦同此認定，有該委員會100 年8 月
    15日彰鑑字第1005601962號鑑定意見書在卷可稽（見本院卷
    第6 頁）。雖依卷內事證，無從知悉事先是何種原因致本件
    被害人跌倒，然被害人確因本件交通事故而受有右側肋骨第
    一至三及第五根前側骨折，第二肋骨側面及第五至第八根後
    側出現骨折、胸骨柄及本體交界斷裂，左側鎖骨近三分之一
    處斷裂，左側第一至第十肋骨後側斷裂，脊柱斷裂，第四胸
    椎處斷裂，頭部挫裂傷，肋膜瀰漫性粘連等傷害，引起呼吸
    運動障礙，導致死亡結果，業經臺灣彰化地方法院檢察署檢
    察官督同檢驗員相驗明確，製有勘驗筆錄、相驗屍體證明書
    、驗斷書及相驗照片在卷足憑，而被告於偵查及本院審理中
    均坦承伊有駕車輾過被害人，足認被告之過失行為與被害人
    之死亡結果間，顯然具有相當因果關係，委無疑義。被告前
    揭自白，與事實相符，堪以採信。綜上所述，本件事證明確
    ，被告之犯行堪以認定，應依法論科。
二、核被告所為，係犯刑法第276 條第1 項之過失致人於死罪。
    又被告於肇事後，雖有留在現場，惟未向具有偵查犯罪權之
    警員承認為肇事駕駛，並不符合刑法第62條前段自首規定，
    先行敘明。爰審酌被告並無前科，素行良好，有臺灣高等法
    院被告前案紀錄表在卷可憑，又其未遵守交通規則而過失致
    人於死之行為，雖非如故意行為之惡性重大，但被告對於本
    案車禍之發生，確實具有前揭過失，並造成被害人死亡之悲
    劇，被害人家屬之精神、心理亦因之受嚴重創傷，內心之悲
    痛、遺憾，經久難以平息、彌補，又被告肇事後迄今尚未積
    極與被害人家屬達成和解賠償損害，及被告犯罪後已坦承犯
    行等一切情狀，量處如主文所示之刑，以示懲儆。
據上論斷，依刑事訴訟法第299 條第1 項前段，刑法第276 條第
1 項，刑法施行法第1 條之1 ，判決如主文。
本案經檢察官施教文到庭執行職務。
中    華    民    國    100   年    9     月    22    日
                      刑事第九庭  法  官  鮑慧忠
以上正本證明與原本無異。
如不服本判決應於收受判決後10日內向本院提出上訴書狀，並應
敘述具體理由；其未敘述上訴理由者，應於上訴期間屆滿後20日
內向本院補提理由書狀(均須按他造當事人之人數附繕本)「切勿
逕送上級法院」。
告訴人或被害人對於判決如有不服具備理由請求檢察官上訴者，
其上訴期間之計算係以檢察官收受判決正本之日期為準。
中    華    民    國   100    年    9     月    22    日
                                  書記官  林子惠
附錄本案論罪科刑法條全文：
中華民國刑法第276條
（過失致死罪）
因過失致人於死者，處 2 年以下有期徒刑、拘役或 2 千元以下
罰金。
從事業務之人，因業務上之過失犯前項之罪者，處 5 年以下有
期徒刑或拘役，得併科 3 千元以下罰金。